【裁判字號】    99,上易,447
【裁判日期】    990810
【裁判案由】    竊盜
【裁判全文】
臺灣高等法院臺南分院刑事判決
上  訴  人
即  被  告  乙○○
選任辯護人  李家鳳  律師（扶助律師）
上列上訴人即被告因竊盜案件，不服臺灣臺南地方法院99年度易
字第456號中華民國99年6月18日第一審判決（起訴案號：臺灣臺
南地方法院檢察署99年度偵字第4136號），提起上訴，本院判決
如下：
    主      文
上訴駁回。
    事      實
一、乙○○意圖為自己不法之所有，於民國(下同)九十九年三月
    一日凌晨二時五十分許，騎乘機車至甲○○所經營位於臺南
    市○區○○○路一段一０００號之三處，夜間有員工郭柏宏
    居住之禾合資源公司。乙○○趁無人注意之際，踰越該公司
    之鐵門後，並侵入禾合資源公司內，徒手竊取置於該處，屬
    甲○○所有之電纜線一批及中古馬達七粒（價值共約新臺幣
    一萬元），得手後，將所竊得之物置於機車腳踏板處準備離
    開之際，為郭柏宏自監視器內發現，旋至公司大門處將乙○
    ○攔下，並即報警究辦，因而查獲，並當場扣得乙○○所竊
    得之前開電纜線及中古馬達等物（均經發還甲○○）。
二、案經台南市警察局第六分局報告台灣台南地方法院檢察署檢
    察官偵查起訴。
    理      由
一、本件上訴人即被告所犯為死刑、無期徒刑、最輕本刑為三年
    以上有期徒刑以外之罪，被告於本院審理中就被訴事實為有
    罪之陳述，經本院審判長告知簡式審判程序之旨，並聽取公
    訴人、被告之意見後，合議庭認為適宜，依刑事訴訟法第二
    百七十三條之一第一項規定，裁定進行簡式審判程序，則有
    關本件證據調查，不受刑事訴訟法第一百五十九條第一項、
    第一百六十一條之二、第一百六十一條之三、第一百六十三
    條之一及第一百六十四條至第一百七十條規定之限制，先此
    敘明。
二、上揭犯罪事實業據被告乙○○於原審及本院審理時供承不諱
    ，核與證人甲○○及郭柏宏分別於警詢及原審審理所述遭竊
    及發現被告行竊相符，並有證人甲○○所簽具之贓物認領保
    管單（參見警卷第一０頁）、現場照片六張在卷可考，是被
    告前開自白與事實相符，應堪採信。另證人郭柏宏夜間居住
    於禾合公司內一節，業據證人甲○○、郭柏宏於原審審理時
    結證明確，且互核相符（參見原審卷第二九頁、第三０頁）
    ，參以本案被告係在凌晨二時五十分許至禾合公司行竊，證
    人郭柏宏得以在被告行竊之際，立即發現並出面阻止被告竊
    盜得手後離去，足見證人郭柏宏夜間確實住在禾合公司無誤
    。從而，被告所為應係夜間侵入有人居住之建築物、踰越門
    扇之竊盜，其犯行已臻明確，堪以認定，應依法論科。
三、核被告乙○○所為係犯刑法第三百二十一條第一項第一款、
    第二款之夜間侵入有人居住之建築物、踰越門扇竊盜罪。起
    訴意旨雖未論及同法第一款之夜間侵入有人居住建築物之加
    重要件，惟此部分與起訴論罪部分，屬同一案件，應為起訴
    效力所及，皆為本院審理之範圍，附此敘明。
四、因而原審適用刑法第三百二十一條第一項第一款、第二款，
    之規定，並爰審酌被告犯罪動機、手段、所得、影響被害人
    之情節、犯罪後於警詢、偵查、原審及本院審理時均表示認
    罪之態度等一切情狀，量處有期徒刑七月，以資懲儆等情。
    本院經核其認事用法，均無不當，量刑亦稱妥適。被告上訴
    意旨，認原審量刑過重云云，為無理由，應予駁回。
據上論結，應依刑事訴訟法第三百六十八條，判決如主文。
本案經檢察官李傳來到庭執行職務。
中    華    民    國    99    年    8     月    10    日
                  刑事第七庭    審判長法  官  李文福
                                      法  官  陳顯榮
                                      法  官  顏基典
以上正本證明與原本無異。
不得上訴。
                                      書記官  呂嘉文
中    華    民    國    99    年    8    月    10    日
【附錄】本判決論罪科刑法條：
中華民國刑法第321條：
（加重竊盜罪）
犯竊盜罪而有左列情形之一者，處 6 月以上、 5 年以下有期徒
刑：
一、於夜間侵入住宅或有人居住之建築物、船艦或隱匿其內而犯
    之者。
二、毀越門扇、牆垣或其他安全設備而犯之者。
三、攜帶兇器而犯之者。
四、結夥三人以上而犯之者。
五、乘火災、水災或其他災害之際而犯之者。
六、在車站或埠頭而犯之者。
前項之未遂犯罰之。

司法院資訊處製作；財團法人民間司法改革基金會備份。
